【裁判字號】    97,交抗,220
【裁判日期】    970226
【裁判案由】    違反道路交通管理處罰條例
【裁判全文】
臺灣高等法院交通事件裁定             97年度交抗字第220號
抗  告  人
即受處分人  甲○○
上列抗告人因違反道路交通管理處罰條例案件，不服臺灣臺北地
方法院96年度交聲字第1946號，中華民國97年1 月21日裁定，提
起抗告，本院裁定如下：
    主  文
抗告駁回。
    理  由
一、抗告意旨略以：抗告人的機車停車費新臺幣（下同）20元的
    停車收費單不見，機車還被破壞，後來寄了70元的繳費單（
    含50元工本費）後，又多了1張300元的罰單，不知是誰丟了
    我的停車收費單，也請臺北市停車管理處不要亂開罰單云云
    。
二、按受處分人不服道路交通管理處罰條例第8 條主管機關所為
    之處罰者，依同條例第87條第1 項規定，固得於收到裁決書
    之翌日起20日內，向管轄地方法院聲明異議，惟於訴訟上得
    為聲明異議之主體者，限於該條例第8 條主管機關所處罰之
    受處分人，如非受處分人聲明異議或主管機關尚未開立裁決
    書即聲明異議，皆難認其異議合於法律上之程式。
二、查本件抗告人所有車號DED-409 號之機車，於民國（下同）
    96年8 月28日於臺北市公有停車場停車，未依規定繳費，經
    臺北市停車管理處管理員開立停車繳費通知單，因未依規定
    繳費，故由該處以北市交停字第1AC973994 號，依道路交通
    管理處罰條例第56條第2 項規定舉發，抗告人不服，提出申
    訴，經臺北市停車管理處於96年11月26日以北市停四字第09
    636619100號函、臺北市交通事件裁決所於96年12月5日以北
    市裁三字第09642878900 號函覆抗告人說明停車補費及逾期
    未補費之違規舉發均無違誤，有上揭函文附於原審卷可稽（
    見原審卷第3、7頁）。而抗告人上開違反道路交通管理處罰
    條例案件，尚未經道路交通管理處罰條例第8條第1項第 1款
    、第2 項所定公路主管機關處罰（即臺北市交通事件裁決所
    開立裁決書），亦有臺北市交通事件裁決所97年1月9日北市
    裁三字第09730034300號函附卷可稽（見原審卷第9頁），抗
    告人竟逕向原審法院提出異議，揆諸前揭說明，抗告人對尚
    未裁決之案件聲明異議，屬裁決前之異議，其異議不合法律
    上之程式，且無從補正，原審同上之認定，依道路交通管理
    處罰條例第18條前段裁定駁回抗告人之異議，經核並無不合
    。抗告人猶有誤解，仍執前揭辯詞指摘原裁定不當云云，提
    起抗告，為無理由，應予駁回。
據上論結，應依道路交通管理處罰條例第89條，道路交通案件處
理辦法第26條，刑事訴訟法第412條，裁定如主文。
中    華    民    國    97    年    2     月    26    日
                  刑事第十五庭審判長法  官  吳昭瑩
                                    法  官  李正紀
                                    法  官  李釱任
以上正本證明與原本無異。
不得再抗告。
                                    書記官  洪秋帆
中    華    民    國    97    年    2     月    27    日


司法院資訊處製作；財團法人民間司法改革基金會備份。
